臺灣臺南地方法院柳營簡易庭民事裁定
111年度營簡調字第51號
聲  請  人  凱基商業銀行股份有限公司

法定代理人  魏寶生  


相  對  人  金蔡丹美
            金永強  

上列原告與被告金蔡丹美等間請求塗銷所有權移轉登記等事件，
    主  文
原告應於本裁定送達翌日起5日內，補繳裁判費新臺幣7,150元，
逾期未繳，即駁回其訴。
    理  由
一、按訴訟標的之價額，由法院核定；核定訴訟標的之價額，以
    起訴時之交易價額為準，無交易價額者，則以原告就訴訟標
    的所有之利益為準，民事訴訟法第77條之1第1項、第2項分
    別定有明文。次按債權人代位債務人對於第三債務人起訴，
    代位權僅為債權人對於債務人與第三債務人間之權利義務關
    係，非構成訴訟標的之事項；計算其訴訟標的價額，應就債
    務人與第三債務人間之權利義務關係定之（最高法院93年度
    台抗字第696號裁定意旨參照）。
二、本件原告主張其為被告金蔡丹美之債權人，依民法第242條
    、第767條規定，請求確認被告2人間就坐落於臺南市○○區○○
    段0000000地號土地及其上臺南市○○區○○段000○號建物(下稱
    系爭不動產)之買賣契約債權行為及以買賣為原因之所有權
    移轉登記物權行為均不存在，並請求塗銷被告金永強就系爭
    不動產於94年10月27日所為之所有權移轉登記等語。則原告
    本件請求既在確認被告2人間上述法律行為均不存在，並請
    求塗銷系爭不動產之所有權移轉登記，使系爭不動產回復為
    被告金蔡丹美所有，本件訴訟標的之價額，應以系爭不動產
    之價額定之，經查，臺南市○○區○○段0000000地號土地之價
    額為新臺幣（下同）410,000元【計算式：公告土地現值4,1
    00(元/平方公尺)100(平方公尺)1/1(權利範圍為全部)＝41
    0,000元】，有該土地之土地登記第一類謄本附卷可參；臺
    南市○○區○○段000○號建物111年課稅現值為374,800元，亦有
    該建物之臺南市政府財政稅務局111年房屋稅籍證明書在卷
    可佐。據此，本件訴訟標的價額核定為784,800元【計算式
    ：410,000元+374,800元=784,800元】，應徵收第一審裁判
    費8,590元，扣除原告已繳納裁判費1,440元，尚應補繳裁判
    費7,150元。茲依民事訴訟法第249條第1項但書之規定，限
    原告於收受本裁定送達翌日起5日內補繳，逾期未繳，即駁
    回其訴，特此裁定。
中　　華　　民　　國　　111 　年　　10　　月　　18　　日
    　　　　　　　柳營簡易庭　法  官  陳郁婷
以上正本證明與原本無異。
如不服本裁定關於訴訟標的價額之核定，得於收受裁定正本後10
日內向本院提出抗告狀，並繳納抗告費新臺幣1,000元整；其餘
關於命補繳裁判費部分，不得抗告。
中　　華　　民　　國　　111 　年　　10　　月　　19　　日
                              書記官  謝靜茹